【裁判字號】    88,自,436
【裁判日期】    890909
【裁判案由】    違反著作權法
【裁判全文】
臺灣臺南地方法院刑事判決              八十八年度自字第四三六號
    自  訴  人  丁○○
    自  訴  人  丙○○
    被      告  家安建設開發股份有限公司
    兼右代表人  甲○○
    被      告  戊○○
    右三人共同
    選任辯護人  黃淑芬
    被      告  乙○○
    右四人共同
    選任辯護人  王進勝
右被告因違反著作權法案件，經自訴人提起自訴，併由台灣台南地方法院檢察署移送
併案審理（八十八年度偵字第四六四七號），本院判決如左：
    主  文
家安建設開發股份有限公司、甲○○、戊○○、乙○○均無罪。
    理  由
一、自訴意旨如附件自訴狀所載。
二、按犯罪事實，應依證據認定之，無證據不得推定其犯罪事實，刑事訴訟法第一百
    五十四條定有明文。又自訴人之指訴，係以使被告受刑事追訴為目的；是其指訴
    是否與事實相符，仍應調查其他證據，以資審認，必其指訴無瑕疵可繫，而就他
    方面調查，又與事實相符，始足據為判決之基礎，有最高法院五十二年度台上字
    第一三００號判例足資參照。
三、訊據被告等均矢口否認有自訴人所指犯行，辯稱：坐落臺南縣佳里鎮○里段第二
    ０九五－四、二一四四、二一０三、二一三三、二一七一號等地號土地，係家安
    建設開發股份有限公司（下稱家安公司）所有，被告甲○○為家安公司代表人，
    被告戊○○則為總經理，家安公司擬向行政院勞委會申請，開發興建勞工住宅，
    而於民國八十四年九月二十一日，與豐台設計顧問股份有限公司（下稱豐台公司
    ）訂立『家安佳里勞工住宅計畫』合約書，委由豐台公司負責規畫及設計，家安
    公司合作之對象僅止於豐台公司，別無其他個人或公司，家安公司有權使用豐台
    公司就『家安佳里勞工住宅計畫』提供之任何著作及圖說，而自訴人於自訴狀內
    所載圖說，係豐台公司依約提供予家安公司，被告等人自有權使用；至自訴人二
    人，係家安公司與豐台公司研擬期間，純由豐台公司引進，乃屬豐台公司一方之
    人員參與作業，在法律上，家安公司乃至被告甲○○、戊○○未曾與自訴人成立
    任何委任契約等語。
四、查本院經將本件全案卷證送請經濟部智慧財產局鑑定被告等所為，是否侵害自訴
    人之著作權，據覆需配合提供下列資訊，俾憑鑑定：1.就被重製之著作（即「全
    區配置圖」及「設計圖」）：其著作完成日期、首次公開發表日期或首次發行日
      期，如其係尚未公開發表之著作，涉嫌重製之行為人接觸該著作之日期及接觸
      之情形。2.就涉嫌重製物（即家安開喜城全區景觀配置圖）：其著作原件或重
      製物之完成日期。有該局八十九年二月八日（八九）智字第八九０００九四九
      號函在卷可稽。本院旋命自訴人補提上開資訊，經自訴人提出「著作過程資料
      」一冊，由本院再送經濟部智慧財產局鑑定結果，仍未能認定被告等有自訴人
      所指犯行，並有該局八十九年九月五日（八九）智著字第八九００六０一八號
   函附卷足憑。此外，復查無其他積極證據，足證被告等有違反著作權法犯行，
      既不能證明其犯罪，爰均予諭知無罪之判決。
據上論斷應依刑事訴訟法第三百四十三條、第三百零一條第一項，判決如主文。
中    華    民    國      八十九      年      九      月        九      日
                            臺灣臺南地方法院刑事第四庭
                                        法      官   蘇  孫  波
右正本證明與原本無異
如不服本判決應於送達後十日內向本院提出上訴狀
                                        書  記  官   羅  宗  賢
中    華    民    國      八十九      年      九      月       十二     日


司法院資訊處製作；財團法人民間司法改革基金會備份。
